【裁判字號】    92,上易,1813
【裁判日期】    920813
【裁判案由】    妨害自由
【裁判全文】
臺灣高等法院臺中分院刑事判決                  九十二年度上易字第一八一三號
    上  訴  人
    即  被  告  丁○○
右上訴人因妨害自由案件，不服臺灣彰化地方法院九十二年度易字第八０二號中華民
國九十二年八月十三日第一審判決（起訴案號：臺灣彰化地方法院檢察署九十二年度
偵字第三００九號），提起上訴，本院判決如左：
      主  文
上訴駁回。
      事實及理由
一、本案經本院審理結果，認第一審判決認事用法及量刑均無不當，應予維持，並引
    第一審判決書記載之事實、證據及理由。（如附件）
二、被告上訴意旨略以：伊雖前因與「全方位電子遊藝場」員工發生衝突，被取消會
    員資格而於案發當日被拒絕進入遊藝場消費事，公然以三字經辱罵該遊藝場主任
    及丟擲杯子，但絕無以言詞表示要放火將遊藝場燒掉云云。
三、本院查：被告確於上開衝突中，揚言要放火將遊藝場燒掉之事實，業據證人即店
    員丙○○分別於警訊及檢察官偵查訊問時結證明確，參酌：I「全方位電子遊藝
    場」之店長乙○○於警詢中所指稱：被告確有於九十二年一月十一日凌晨二時十
    五分許，因店員拒絕其入內把玩，而在店裡吵鬧，並丟擲物品，經核對有水杯一
    個及數位相機一台遭毀損等語，並有現場照片二幀在卷可資佐證。II證人丙○○
    與被告並不認識、亦無夙怨，衡情證人丙○○應無刻意設詞誣陷被告之理等情，
    證人上開證述足以採信。證人丙○○雖於本院審理時改稱，伊因於衝突時過於緊
    張致誤以為被告有說放火的話，事實上是沒有云云，然查，丙○○於九十二年一
    月十一日警訊及九十二年五月二日檢察官拘提到案後，一致證稱：被告確有上開
    犯行，兩次訊問相隔近四個月且被告是否揚言放火均為訊問重點，就常理論，焉
    有因案發時緊張而兩度誤會而為不實證述之理，況告訴人即店長乙○○於警訊時
    亦指稱，伊係自監視器中看見被告在現場丟擲物品及有吵鬧聲音，立刻到現場處
    理，當時未聽到被告上開恐嚇言詞，係事後店員丙○○告知，心裡覺得害怕等語
    ，是證人嗣於本院所證，應係事後和解而息事寧人之舉，不足採信。至原審被告
    聲請傳喚之證人施純天、謝宏俊，於原審調查時結證稱：伊等均無法確定丁○○
    確實沒有說「要放火將遊藝場燒掉」等語，是證人施純天、謝宏俊於原審調查時
    之證述亦不足為有利於被告事實之認定。
四、原審因而適用刑事訴訟法第二百九十九條第一項前段，刑法第三百零五條、第四
    十一條第一項前段，罰金罰鍰提高標準條例第一條前段、第二條之規定，並審酌
    被告僅係因遭遊戲場人員拒絕其入內把玩遊戲機，即毀損店內物品，並辱罵、恐
    嚇店員，且其係因曾毆打該電子遊藝場員工而遭取消會員資格，致其無法再次入
    內把玩，詎其仍不知悔改，再度鬧事，致該電子遊戲場不堪其擾，惟其事後已與
    全方位電子遊戲場之店長乙○○達成民事和解，乙○○亦於原審審理時表明不願
    再追究，暨考量其素行、智識程度、犯後猶飾詞狡辯等一切情狀，量處拘役三十
    日，並諭知易科罰金之折算標準，其認事用法核無違誤，量刑亦屬允當，上訴意
    旨猶執陳詞否認犯罪，其上訴為無理由，應予駁回。
五、據上論斷，應依刑事訴訟法第三百七十三條、第三百六十八條，判決如主文。
本案經檢察官甲○○到庭執行職務。
中      華      民      國      九十二   年     十一      月    十二    日
                                    臺灣高等法院臺中分院刑事第四庭
    審判長法  官  洪  耀  宗
                                                法  官  江  德  千
                                                法  官  劉  登  俊
右正本證明與原本無異。
不得上訴。
                                                書記官  鄧  智  惠
中      華      民      國      九十二   年     十一      月    十二    日
                                                                        Ｉ
附件
臺灣彰化地方法院刑事判決                          九十二年度易字第八二號
    公  訴  人  臺灣彰化地方法院檢察署檢察官
    被      告  丁○○  男  三十九歲（民國○○○年○月○日生）
                        住彰化縣和美鎮○○里○○路一一二巷五號
                        身分證統一編號：Ｎ一二五七二二七八號
右列被告因妨害自由案件，經檢察官聲請簡易判決處刑（九十二年度偵字第三００九
號），本院彰化簡易庭認不宜以簡易判決處刑，簽移本院改依通常程序審理，本院判
決如左：
  主  文
丁○○以加害生命、身體、財產之事，恐嚇他人致生危害於安全，處拘役拾日，如
易科罰金以佰元折算壹日。
  事  實
一、丁○○於民國（下同）九十二年一月十一日凌晨二時十五分許，前往設於彰化縣
    和美鎮○○里○○路○段一一二號之「全方位電子遊藝場」欲把玩電子遊戲機時
    ，因其前曾毆打該電子遊藝場員工而遭取消會員資格，故為該遊藝場主任王敏權
    拒絕入內消費，丁○○因此心生不滿，先持店內之水杯一個砸向王敏權（未成傷
    ），致該水杯因而毀壞，並以「幹你娘」等字句辱王敏權（公然侮辱部分未據
    告訴）；復接續將數位相機一台摔至地面，致該數位相機亦因而損壞（毀損部分
    業經告訴人乙○○於偵查中具狀撤回告訴，並經公訴人不另為不起訴處分），且
    對當時在場之店員丙○○恐嚇稱：「要放火將遊藝場燒掉」等語，以此加害生命
    、身體、財產之事恐嚇丙○○，使其心生畏懼，致生危害於安全。嗣經「全方位
    電子遊藝場」之店長乙○○報警處理，而循線獲悉上情。
二、案經彰化縣警察局和美分局報請臺灣彰化地方法院檢察署檢察官偵查後，聲請簡
    易判決處刑，由本院改依通常程序審理。
    理  由
一、查檢察官聲請以簡易判決處刑之案件，經法院認為有刑事訴訟法第四百五十一條
    之一第四項但書之情形者，應適用通常程序審判之，同法第四百五十二條定有明
    文。本院認本件有刑事訴訟法第四百五十一條之一第四項但書之情形，不得以簡
    易判決處刑，應適用通常程序審理之，合先敘明。
二、訊據被告丁○○固坦承因其不滿王敏權拒絕其入內把玩遊戲機，乃於上揭時、地
    砸毀水杯一個，及辱罵王敏權之事實不諱，惟矢口否認有何恐嚇危害安全之犯行
    ，辯稱：伊並未揚言要放火把店燒掉云云。惟查：右揭事實，業據證人丙○○於
    警、偵訊中結證明確，核與「全方位電子遊藝場」之店長乙○○於警詢中所指稱
    ：被告確有於九十二年一月十一日凌晨二時十五分許，因店員拒絕其入內把玩，
    而在店裡吵鬧，並丟擲物品，經核對有水杯一個及數位相機一台遭毀損等語，情
    節相符，並有現場照片二幀在卷可資佐證，證人丙○○之證述顯非無據；參以被
    告與證人丙○○並不認識、亦無夙怨，此業據被告供承在卷，衡情證人丙○○應
    無甘冒觸犯偽證罪之風險，而刻意設詞誣陷被告之理，是以證人丙○○之上開證
    述，應堪採信。至被告聲請傳喚之證人施純天、謝宏俊，亦於本院調查時結證稱
    ：伊等均無法確定丁○○確實沒有說「要放火將遊藝場燒掉」等語，是證人施純
    天、謝宏俊於本院調查時之證述亦不足為有利於被告事實之認定，從而，被告空
    言否認上開犯行，顯係卸責之詞，不足採信，本件事證明確，被告犯行洵堪認定
    。
三、核被告所為，係犯刑法第三百零五條之恐嚇危害安全罪。爰審酌被告僅係因遭遊
    戲場人員拒絕其入內把玩遊戲機，即毀損店內物品，並辱罵、恐嚇店員，且其係
    因曾毆打該電子遊藝場員工而遭取消會員資格，致其無法再次入內把玩，詎其仍
    不知悔改，再度鬧事，致該電子遊戲場不堪其擾，惟其事後已與全方位電子遊戲
    場之店長乙○○達成民事和解，乙○○亦於本院審理時表明不願再追究，暨考量
    其素行、智識程度、犯後猶飾詞狡辯等一切情狀，量處如主文所示之刑，並諭知
    易科罰金之折算標準。
據上論斷，應依刑事訴訟法第四百五十二條、第二百九十九條第一項前段，刑法第三
百零五條、第四十一條第一項前段，罰金罰鍰提高標準條例第一條前段、第二條，判
決如主文。
本案經檢察官吳怡盈到庭執行職務。
中      華      民      國    九十二    年      八      月     十三     日
                              臺灣彰化地方法院刑事第一庭
                                 審判長法官  葉   榮   郎
                                 法官  陳   秋   錦
                                 法      官  簡   璽   容
右正本證明與原本無異。
如不服本判決，應於判決送達後十日內向本院提出上訴狀( 須附繕本 )。
告訴人或被害人對於判決如有不服具備理由請求檢察官上訴者，其上訴期間之計算係
以檢察官收受判決正本之日期為準。
                                 法院書記官  王   惠   嬌
中      華      民      國    九十二    年      八      月     十四     日
刑法第三百零五條
以加害生命、身體、自由、名譽、財產之事恐嚇他人，致生危害於安全者，處二年以
下有期徒刑、拘役或三百元以下罰金。


司法院資訊處製作；財團法人民間司法改革基金會備份。
